tr_test.aff
FLAG UTF-8
SFX ѝ amak adırmamalısındır amak
SFX ѝ ımak ıdırmamalısındır ımak
SFX ѝ umak udurmamalısındır umak
SFX ѝ amak adırmamalısınız amak
SFX ѝ ımak ıdırmamalısınız ımak
SFX ѝ umak udurmamalısınız umak
SFX ѝ amak adırmamalısınızdır amak
SFX ѝ ımak ıdırmamalısınızdır ımak
SFX ѝ umak udurmamalısınızdır umak
SFX ѝ amak adırmamalıydı amak
SFX ѝ ımak ıdırmamalıydı ımak
SFX ѝ umak udurmamalıydı umak
SFX ѝ amak adırmamalıydık amak
SFX ѝ ımak ıdırmamalıydık ımak
SFX ѝ umak udurmamalıydık umak
SFX ѝ amak adırmamalıydılar/Ў amak
SFX ѝ ımak ıdırmamalıydılar/Ў ımak
SFX ѝ umak udurmamalıydılar/Ў umak
SFX ѝ amak adırmamalıydım amak
SFX ѝ ımak ıdırmamalıydım ımak
SFX ѝ umak udurmamalıydım umak
SFX ѝ amak adırmamalıydın amak
SFX ѝ ımak ıdırmamalıydın ımak
SFX ѝ umak udurmamalıydın umak
SFX ѝ amak adırmamalıydınız amak
SFX ѝ ımak ıdırmamalıydınız ımak
SFX ѝ umak udurmamalıydınız umak
SFX ѝ amak adırmamalıyken amak
SFX ѝ ımak ıdırmamalıyken ımak
SFX ѝ umak udurmamalıyken umak
SFX ѝ amak adırmamalıysa amak
SFX ѝ ımak ıdırmamalıysa ımak
SFX ѝ umak udurmamalıysa umak
SFX ѝ amak adırmamalıysak amak
SFX ѝ ımak ıdırmamalıysak ımak
SFX ѝ umak udurmamalıysak umak
SFX ѝ amak adırmamalıysam amak
SFX ѝ ımak ıdırmamalıysam ımak
SFX ѝ umak udurmamalıysam umak
SFX ѝ amak adırmamalıysan amak
SFX ѝ ımak ıdırmamalıysan ımak
SFX ѝ umak udurmamalıysan umak
SFX ѝ amak adırmamalıysanız amak
SFX ѝ ımak ıdırmamalıysanız ımak
SFX ѝ umak udurmamalıysanız umak
SFX ѝ amak adırmamalıyslar/Ў amak
SFX ѝ ımak ıdırmamalıyslar/Ў ımak
SFX ѝ umak udurmamalıyslar/Ў umak
SFX ѝ amak adırmamalıyım amak
SFX ѝ ımak ıdırmamalıyım ımak
SFX ѝ umak udurmamalıyım umak
SFX ѝ amak adırmamalıyımdır amak
SFX ѝ ımak ıdırmamalıyımdır ımak
SFX ѝ umak udurmamalıyımdır umak
SFX ѝ amak adırmamalıyız amak
SFX ѝ ımak ıdırmamalıyız ımak
SFX ѝ umak udurmamalıyız umak
SFX ѝ amak adırmamalıyızdır amak
SFX ѝ ımak ıdırmamalıyızdır ımak
SFX ѝ umak udurmamalıyızdır umak
SFX ѝ amak adırmamayıncaya amak
SFX ѝ ımak ıdırmamayıncaya ımak
SFX ѝ umak udurmamayıncaya umak
SFX ѝ amak adırmamaz amak
SFX ѝ ımak ıdırmamaz ımak
SFX ѝ umak udurmamaz umak
SFX ѝ amak adırmamaz/ЄЀѡХщЩСчирадклЎ amak
SFX ѝ ımak ıdırmamaz/ЄЀѡХщЩСчирадклЎ ımak
SFX ѝ umak udurmamaz/ЄЀѡХщЩСчирадклЎ umak
SFX ѝ amak adırmamazken amak
SFX ѝ ımak ıdırmamazken ımak
SFX ѝ umak udurmamazken umak
SFX ѝ amak adırmamdır amak
SFX ѝ ımak ıdırmamdır ımak
SFX ѝ umak udurmamdır umak
SFX ѝ amak adırmamış amak
SFX ѝ ımak ıdırmamış ımak
SFX ѝ umak udurmamış umak
SFX ѝ amak adırmamış/ЄЀѡХщЩСчирадклЎ amak
SFX ѝ ımak ıdırmamış/ЄЀѡХщЩСчирадклЎ ımak
SFX ѝ umak udurmamış/ЄЀѡХщЩСчирадклЎ umak
SFX ѝ amak adırmamışlar/Ў amak
SFX ѝ ımak ıdırmamışlar/Ў ımak
SFX ѝ umak udurmamışlar/Ў umak
SFX ѝ amak adırmamışlardı amak
SFX ѝ ımak ıdırmamışlardı ımak
SFX ѝ umak udurmamışlardı umak
SFX ѝ amak adırmamışlardık amak
SFX ѝ ımak ıdırmamışlardık ımak
SFX ѝ umak udurmamışlardık umak
SFX ѝ amak adırmamışlardılar/Ў amak
SFX ѝ ımak ıdırmamışlardılar/Ў ımak
SFX ѝ umak udurmamışlardılar/Ў umak
SFX ѝ amak adırmamışlardım amak
SFX ѝ ımak ıdırmamışlardım ımak
SFX ѝ umak udurmamışlardım umak
SFX ѝ amak adırmamışlardın amak
SFX ѝ ımak ıdırmamışlardın ımak
SFX ѝ umak udurmamışlardın umak
SFX ѝ amak adırmamışlardınız amak
SFX ѝ ımak ıdırmamışlardınız ımak
SFX ѝ umak udurmamışlardınız umak
SFX ѝ amak adırmamışlarsa amak
SFX ѝ ımak ıdırmamışlarsa ımak
SFX ѝ umak udurmamışlarsa umak
SFX ѝ amak adırmamışlık amak
SFX ѝ ımak ıdırmamışlık ımak
SFX ѝ umak udurmamışlık umak
SFX ѝ amak adırmamışlık/ХщСчиЎ amak
SFX ѝ amak adırmamışlığ/ЀѡЩрадклЎ amak
SFX ѝ ımak ıdırmamışlık/ХщСчиЎ ımak
SFX ѝ ımak ıdırmamışlığ/ЀѡЩрадклЎ ımak
SFX ѝ umak udurmamışlık/ХщСчиЎ umak
SFX ѝ umak udurmamışlığ/ЀѡЩрадклЎ umak
SFX ѝ amak adırmamışsa amak
SFX ѝ ımak ıdırmamışsa ımak
SFX ѝ umak udurmamışsa umak
SFX ѝ amak adırmamışsak amak
SFX ѝ ımak ıdırmamışsak ımak
SFX ѝ umak udurmamışsak umak
SFX ѝ amak adırmamışsalar/Ў amak
SFX ѝ ımak ıdırmamışsalar/Ў ımak
SFX ѝ umak udurmamışsalar/Ў umak
SFX ѝ amak adırmamışsam amak
SFX ѝ ımak ıdırmamışsam ımak
SFX ѝ umak udurmamışsam umak
SFX ѝ amak adırmamışsan amak
SFX ѝ ımak ıdırmamışsan ımak
SFX ѝ umak udurmamışsan umak
SFX ѝ amak adırmamışsanız amak
SFX ѝ ımak ıdırmamışsanız ımak
SFX ѝ umak udurmamışsanız umak
SFX ѝ amak adırmamışsın amak
SFX ѝ ımak ıdırmamışsın ımak
SFX ѝ umak udurmamışsın umak
SFX ѝ amak adırmamışsındır amak
SFX ѝ ımak ıdırmamışsındır ımak
SFX ѝ umak udurmamışsındır umak
SFX ѝ amak adırmamışsınız amak
SFX ѝ ımak ıdırmamışsınız ımak
SFX ѝ umak udurmamışsınız umak
SFX ѝ amak adırmamışsınızdır amak
SFX ѝ ımak ıdırmamışsınızdır ımak
SFX ѝ umak udurmamışsınızdır umak
SFX ѝ amak adırmamıştı amak
SFX ѝ ımak ıdırmamıştı ımak
SFX ѝ umak udurmamıştı umak
SFX ѝ amak adırmamıştık amak
SFX ѝ ımak ıdırmamıştık ımak
SFX ѝ umak udurmamıştık umak
SFX ѝ amak adırmamıştılar/Ў amak
SFX ѝ ımak ıdırmamıştılar/Ў ımak
SFX ѝ umak udurmamıştılar/Ў umak
SFX ѝ amak adırmamıştım amak
SFX ѝ ımak ıdırmamıştım ımak
SFX ѝ umak udurmamıştım umak
SFX ѝ amak adırmamıştın amak
SFX ѝ ımak ıdırmamıştın ımak
SFX ѝ umak udurmamıştın umak
SFX ѝ amak adırmamıştınız amak
SFX ѝ ımak ıdırmamıştınız ımak
SFX ѝ umak udurmamıştınız umak
SFX ѝ amak adırmamıştır amak
SFX ѝ ımak ıdırmamıştır ımak
SFX ѝ umak udurmamıştır umak
SFX ѝ amak adırmamışım amak
SFX ѝ ımak ıdırmamışım ımak
SFX ѝ umak udurmamışım umak
SFX ѝ amak adırmamışımdır amak
SFX ѝ ımak ıdırmamışımdır ımak
SFX ѝ umak udurmamışımdır umak
SFX ѝ amak adırmamışız amak
SFX ѝ ımak ıdırmamışız ımak
SFX ѝ umak udurmamışız umak
SFX ѝ amak adırmamışızdır amak
SFX ѝ ımak ıdırmamışızdır ımak
SFX ѝ umak udurmamışızdır umak
SFX ѝ amak adırmasa amak
SFX ѝ ımak ıdırmasa ımak
SFX ѝ umak udurmasa umak
SFX ѝ amak adırmasak amak
SFX ѝ ımak ıdırmasak ımak
SFX ѝ umak udurmasak umak
SFX ѝ amak adırmasalar/Ў amak
SFX ѝ ımak ıdırmasalar/Ў ımak
SFX ѝ umak udurmasalar/Ў umak
SFX ѝ amak adırmasalardı amak
SFX ѝ ımak ıdırmasalardı ımak
SFX ѝ umak udurmasalardı umak
SFX ѝ amak adırmasam amak
SFX ѝ ımak ıdırmasam ımak
SFX ѝ umak udurmasam umak
SFX ѝ amak adırmasan amak
SFX ѝ ımak ıdırmasan ımak
SFX ѝ umak udurmasan umak
SFX ѝ amak adırmasana amak
SFX ѝ ımak ıdırmasana ımak
SFX ѝ umak udurmasana umak
SFX ѝ amak adırmasanız amak
SFX ѝ ımak ıdırmasanız ımak
SFX ѝ umak udurmasanız umak
SFX ѝ amak adırmasanıza amak
SFX ѝ ımak ıdırmasanıza ımak
SFX ѝ umak udurmasanıza umak
SFX ѝ amak adırmasaydı amak
SFX ѝ ımak ıdırmasaydı ımak
SFX ѝ umak udurmasaydı umak
SFX ѝ amak adırmasaydık amak
SFX ѝ ımak ıdırmasaydık ımak
SFX ѝ umak udurmasaydık umak
SFX ѝ amak adırmasaydılar/Ў amak
SFX ѝ ımak ıdırmasaydılar/Ў ımak
SFX ѝ umak udurmasaydılar/Ў umak
SFX ѝ amak adırmasaydım amak
SFX ѝ ımak ıdırmasaydım ımak
SFX ѝ umak udurmasaydım umak
SFX ѝ amak adırmasaydın amak
SFX ѝ ımak ıdırmasaydın ımak
SFX ѝ umak udurmasaydın umak
SFX ѝ amak adırmasaydınız amak
SFX ѝ ımak ıdırmasaydınız ımak
SFX ѝ umak udurmasaydınız umak
SFX ѝ amak adırmasaymış amak
SFX ѝ ımak ıdırmasaymış ımak
SFX ѝ umak udurmasaymış umak
SFX ѝ amak adırmasaymışlar/Ў amak
SFX ѝ ımak ıdırmasaymışlar/Ў ımak
SFX ѝ umak udurmasaymışlar/Ў umak
SFX ѝ amak adırmasaymışsın amak
SFX ѝ ımak ıdırmasaymışsın ımak
SFX ѝ umak udurmasaymışsın umak
SFX ѝ amak adırmasaymışsınız amak
SFX ѝ ımak ıdırmasaymışsınız ımak
SFX ѝ umak udurmasaymışsınız umak
SFX ѝ amak adırmasaymışım amak
SFX ѝ ımak ıdırmasaymışım ımak
SFX ѝ umak udurmasaymışım umak
SFX ѝ amak adırmasaymışız amak
SFX ѝ ımak ıdırmasaymışız ımak
SFX ѝ umak udurmasaymışız umak
SFX ѝ amak adırmasın amak
SFX ѝ ımak ıdırmasın ımak
SFX ѝ umak udurmasın umak
SFX ѝ amak adırmasınlar/Ў amak
SFX ѝ ımak ıdırmasınlar/Ў ımak
SFX ѝ umak udurmasınlar/Ў umak
SFX ѝ amak adırmayabildi amak
SFX ѝ ımak ıdırmayabildi ımak
SFX ѝ umak udurmayabildi umak
SFX ѝ amak adırmayabildik amak
SFX ѝ ımak ıdırmayabildik ımak
SFX ѝ umak udurmayabildik umak
SFX ѝ amak adırmayabildik/ЦъТшйѧ amak
SFX ѝ amak adırmayabildiğ/ЂѢЫтвжнфЎ amak
SFX ѝ ımak ıdırmayabildik/ЦъТшйѧ ımak
SFX ѝ ımak ıdırmayabildiğ/ЂѢЫтвжнфЎ ımak
SFX ѝ umak udurmayabildik/ЦъТшйѧ umak
